

## Karla Iveth Flores Molina

+34 669 025 925 • karla.flores.cf@gmail.com • Barcelona

#### **IDIOMAS**

Español: Nativo Catalán: Fluido Inglés: Intermedio Portugués: Básico

## COMPETENCIAS PRINCIPALES

- Excelencia en Atención al Cliente
- Colaboración en Equipo
- Organización
- · Elaboración de cafés con alta calidad
- Comunicación

### **EDUCACIÓN**

Instituto José Cecilio del Valle, Honduras *Bachillerato* 

1999 - 2004

### PERFIL PROFESIONAL

Soy una profesional con excelentes habilidades de atención al cliente y trabajo en equipo. Experimentada en el área de servicios de hostelería y la limpieza comercial, puedo aportar una amplia experiencia a tu equipo. Mi capacidad demostrada para mantener el orden y la limpieza en diversos contextos destaca mis sólidas habilidades organizativas y resolutivas.

### **EXPERIENCIA PROFESIONAL**

#### Turris Panem S.L.

Barcelona, España Dependienta

Marzo 2024 - Presente

- · Visual Merchandising Organización de la tienda
- Atención al cliente
- Entrenamiento de nuevos empleados
- Gestión y cierre de caja
- Gestión de pedidos y encargos

## **ISS Facility Services (Virgin Media)**

Reading, Reino Unido Especialista en Limpieza

Marzo 2023 - Enero 2024

- Limpieza y desinfección de oficinas, garantizando espacios de trabajo higiénicos y ordenados.
- Reportar incidencias y necesidades de mantenimiento, asegurando la conservación adecuada de las instalaciones.

# Property Support Services (Joyería Goldsmiths)

Reading, Reino Unido

Especialista en Limpieza

Noviembre 2021 – Enero 2023

- Mantener estándares de limpieza impecables para exhibición de joyería de alto valor
- Coordinación efectiva con el personal comercial para minimizar interrupciones durante las operaciones comerciales

## Mitie Facilities Services (ESS Energy)

Reading, Reino Unido

Especialista en Limpieza

Junio 2019 – Agosto 2022

- Limpieza y desinfección de oficinas, garantizando espacios de trabajo higiénicos y ordenados.
- Reportar incidencias y necesidades de mantenimiento, asegurando la conservación adecuada de las instalaciones.

#### Cineworld - Imax

Watford, Reino Unido

Especialista en Limpieza

Noviembre 2018 – Mayo 2019

· Limpieza de las salas del cine

## **AH** support

Watford, Reino Unido

Especialista en Limpieza

Septiembre 2018 - Mayo 2019

· Limpieza y desinfección de oficinas

## Pastisseria Baixas

Barcelona, Cataluña, España

Dependienta de Cafetería y Pastelería

Marzo 2016 - Agosto 2018

- Atención al cliente tanto en pastisseria como en e restaurante
- Gestión de caja

## **Pastisseria Masramon**

Vic, Cataluña, España
Dependienta de Cafetería y Pastelería

Junio 2008 – Marzo 2016

- Atención al cliente tanto en pastisseria como en cafetería
- Mantener exhibiciones de productos atractivas
- Gestión de caja
- Gestión de pedidos